

Александр Омелёхин

DevOps-инженер

2+ года в сфере ИТ, с акцентом на конфигурацию, автоматизацию и дизайн. Умею грамотно подходить к решению задачи, имею страсть воплощения эффективности и удобства в каждый продукт. Проживаю в Екатеринбурге, Россия. Рассматриваю переезд в Москву.

Телефон Телеграм ГитХаб Веб +7 912 050 7511 t.me/sashawins github.com/sashawins sashawins.github.io

Опыт

янв 2024 — июн 2024

Выпускная квалификационная работа (обучение)

УрФУ имени первого Президента России Б.Н. Ельцина

• На тему: «Использование контейнеров и оркестраторов для обеспечения безопасности приложений» с основным фокусом на платформах Docker и Kubernetes.

дек 2023

GitLab CI/CD-пайплайн + Docker (обучение)

УрФУ имени первого Президента России Б.Н. Ельцина

• Сконструировал Docker-контейнер для Python-калькулятора — получающего по методу POST API входные данные и выдающего ответ в формате json — и разработал для него пайплайн, используя GitLab CI/CD

Ссылка на проект: gitlab.com/sashawins/pipeline

ноя 2023 — дек 2023

Администрирование Astra Linux (обучение)

УрФУ имени первого Президента России Б.Н. Ельцина

• Выполнил лабораторный практикум по Astra Linux включающий такие задачи как: разграничение доступа, работа с пользователями, мандатный контроль целостности, загрузка и восстановление ОС, монтирование устройств хранения данных, режим «Киоска».

2019 - 2024

Образование

УрФУ имени первого Президента России Б.Н. Ельцина Информационная безопасность

Навыки и Инструменты

Микросервисная архитектура, CI/CD инфраструктура, пайплайны, Linux-администрирование, графический дизайн, веб-дизайн, Python, Django, Git, Docker, Kubernetes, GitLab CI/CD, Jenkins, HTML, CSS, JavaScript, Adobe Photoshop и Illustrator.

Языки

Английский (Свободный), Немецкий (Разговорный), Русский (Родной)

Обо мне

С выпуска из школы постоянно занимаюсь саморазвитием. До входа в ИТ успел научиться написанию музыки, рисованию иллюстраций, 3д-моделированию и видеомонтажу. Параллельно с учебой в ВУЗе занимался фрилансом — делал музыкальные обложки и иногда выступал ди-джеем в клубах/барах.

С 2022 года по настоящее время активно интересуюсь сферой ИТ, читаю книги, самообучаюсь. Около года назад невероятно полюбил линукс.

В свободное время слушаю электронные музыкальные альбомы, время от времени пишу на них краткие рецензии. Книги читаю в основном про психологию, в развивательных и познавательных целях. Иногда смотрю ютуб/сериалы и перепрохожу на 100% старые игры.

Всю жизнь меня привлекают вещи, которые можно настроить, поменять, пересобрать используя внутренние настройки и конфиги. Я всегда с огромным удовольствием нахожу способ сделать любое приложение или инструмент еще более удобным для повышения эффективности использования и преимуществ среди других пользователей.